最高法院刑事判決                              八十六年度台上字第二五四三號
    上 訴 人
    即自訴人  蕭揚龍
    代 理 人  趙國生律師
    被    告  甲○○
              乙○○
右上訴人因自訴被告等職案件，不服台灣高等法院中華民國八十六年一月十五日第
二審判決（八十五年度上易字第三三五二號，自訴案號：台灣桃園地方法院八十四年
度自字第一四○號），提起上訴，本院判決如左：
    主  文
上訴駁回。
    理  由
按刑事訴訟法第三百七十七條規定，上訴於第三審法院，非以判決違背法令為理由，
不得為之。是提起第三審上訴，應以原判決違背法令為理由，係屬法定要件。如果上
訴理由狀並未依據卷內訴訟資料，具體指摘原判決不適用何種法則或如何適用不當，
或所指摘原判決違法情事，顯與法律規定得為第三審上訴理由之違法情形，不相適合
時，均應認其上訴為違背法律上之程式，予以駁回。本件原判決認定被告甲○○、乙
○○被訴利用職務上之機會犯刑法第二百七十七條第一項之傷害罪嫌及同法第三百零
四條之強制罪嫌之犯罪均屬不能證明，因而維持第一審諭知被告等無罪之判決，駁回
上訴人在第二審之上訴。係依憑上訴人在其被訴擄人勒贖案件偵查中及本案審理中之
相關供詞內容，擄人勒贖共犯劉修琦之供述，證人即中華電視台記者黃俊杰、金愛蓮
、聯合報記者凌佩君、桃園監獄特約醫師龔正位、與上訴人同在拘留所之人犯蕭森良
、承辦刑警謝堭堯、檢驗員莊謙等人之證詞，參酌桃園縣警察局拘留所執行勤務工作
記錄簿及台灣桃園地方法院檢察署驗傷診斷書、案發時電視新聞錄影帶等卷附證據資
料，而為論斷，已明其所憑之證據及論斷之理由。並以上訴人所舉證人即其家人蕭
意新、蕭思明、王志廉、黃瑞香及其選任律師歐龍山，其他證人王美江、黃俊杰、謝
堭堯之證言，核其內容，均不能據為被告等犯罪之證明，卷附台灣桃園看守所健康檢
查表所載各傷，均無從證明係被告等刑求所致，在理由內詳加說明其摒棄不取之心證
理由。從形式上觀察，並無判決理由不備或證據上理由矛盾或調查之職責未盡等違法
情形存在。上訴意旨，置原判決所為明白論斷於不顧，或執陳詞，仍指被告等涉犯上
揭犯行，為單純事實上之爭執；或專憑其個人意見，就原審判斷證據證明力及取捨證
據職權之適法行使，泛詞指摘，均難認已符合首揭法定之第三審上訴要件。又上訴人
就其腳底受傷部分，究曾聲請調查何項證據，原審未調查者又係何項證據，並未依據
卷內資料具體指明，僅以空泛之詞妄加指摘，本院自無從在形式上觀察原判決有應調
查之證據而未調查之違背法令情形存在，亦難謂係以原判決違背法令為其上訴理由。
至原判決將上訴人於民國八十三年六月二十八日，在八德分駐所應訊之日期，誤載為
八十三年六月廿九日（原判決理由四之(五)），及將證人黃瑞香誤植為董瑞華（同上理
由五之(五)），雖嫌疏漏，但於原判決主旨不生影響，亦屬原審得以裁定更正之事項，
自不得任意指為違背法令，執為適法之第三審上訴理由。依前開說明，其上訴違背法
律上之程式，應予駁回。
據上論結，應依刑事訴訟法第三百九十五條前段，判決如主文。
中      華      民      國    八十六    年      五      月      一      日
                              最高法院刑事第六庭
                                  審判長法官  黃  劍  青
                                        法官  劉  敬  一
                                        法官  林  增  福
                                        法官  林  文  豐
                                        法官  邵  燕  玲
      右正本證明與原本無異
                                              書  記  官
中      華      民      國    八十六    年      五      月      九      日
